臺灣臺南地方法院臺南簡易庭裁定
110年度南秩聲字第5號
原處分機關  臺南市政府警察局第五分局
聲明異議人  
即受處分人  汲世平



上列聲請人因違反社會秩序維護法案件，對於臺南市政府警察局
第五分局於民國110年6月22日所為之處分（南市警五偵字第1100
324392號）聲明異議，本院裁定如下：
    主  文
聲明異議駁回。
    理  由
一、原處分意旨略以：聲明異議人即受處分人（下稱異議人）於
    民國110年6月9日上午7時37分許起至同年月13日下午6時2分
    許止之期間，在門牌號碼臺南市○區○○路0段000巷0號10樓之
    5房屋（下稱10樓之5房屋）內，陸續不定時製造聲響噪音，
    妨害公眾安寧，經樓下即門牌號碼臺南市○區○○路0段000巷0
    號9樓之5房屋（下稱9樓之5房屋）住戶李佳鴻報案檢舉，異
    議人之行為已違反社會秩序維護法第72條第3款之規定，乃
    裁處罰鍰新臺幣（下同）2,000 元。
二、聲明異議意旨略以：異議人自96年12月搬入10樓之5房屋內
    居住，迄今近14年，一向與歷任住戶相安無事，怎料去年樓
    下9樓之5房屋換新住戶後，異議人即常受其噪音騷擾，導致
    異議人徹夜難眠，時須仰賴安眠藥物；而9樓之5房屋住戶固
    提供錄影（音）控訴異議人為製造聲響之人，惟由該錄影（
    音）檔案根本難以判斷，異議人因此對於原處分不服，爰提
    出異議，請求撤銷原處分等語。
三、本庭之判斷：
    異議人固以前詞抗辯原處分認為違反社會秩序維護法第72條
    第3款規定之聲響噪音係其所為云云。惟
（一）經本庭實際播放卷附錄影光碟，9樓之5房屋於上開時、地
      確實有聽聞敲擊之聲響，而衡諸常情，公寓大廈住戶間通
      常為樓上或隔壁住戶製造噪音會影響樓下或隔壁之鄰居，
      而9樓之5房屋住戶李佳鴻就上開聲響係由10樓之5房屋傳
      來復已指證歷歷，且異議人亦自承其所居住之10樓之5房
      屋為頂樓，已足認原處分所認定之噪音，有高度可能係居
      住9樓之5房屋樓上之10樓之5房屋住戶即異議人所製造。
（二）加以門牌號碼臺南市○區○○路0段000巷0號8樓之5房屋住戶
      陳保良於警詢時更表示：我在110年6月10日午夜0時許起
      至上午2時30分許止、上午5時30分許起至7時許止、同年
      月13日上午8時許起至11時許止、下午4時許起至6時許止
      ，都遭到樓上敲擊聲音影響，我有到9樓之5房屋確認是否
      該住戶發出聲音，但發現是10樓之5房屋傳下來的，且10
      樓之5房屋住戶亦向我坦承是她發出的聲音等語，已足以
      認定原處分認為異議人有於上開時、地製造噪音，妨害公
      眾安寧之事實，並無違誤，異議人求予撤銷，自屬無據。
四、綜上所述，異議人空言否認有製造噪音，妨害公眾安寧云云
    ，顯無足取，原處分依社會秩序維護法第72條第3款之規定
    ，處異議人2,000元罰鍰，核無不合，異議人聲明異議為無
    理由，應予駁回。
五、依社會秩序維護法第57條第2項前段，裁定如主文。
中　　華　　民　　國　　110 　年　　8 　　月　　10　　日
                  臺灣臺南地方法院臺南簡易庭
                                  法　官  游育倫
以上正本係照原本作成。
本裁定不得抗告。
中　　華　　民　　國　　110 　年　　8 　　月　　16　　日
                                  書記官  林彥丞